# 无所有权份额变动的情况下，权益法转成本法

提问人：查顺 时间：2022-01-19 21:59:36
A公司持有B公司46%的股权， 2020 年按照权益法进行了账务处理，并在A公司单体报表中按比例确认了损益调整。
确认后为：A公司对B公司长投-初始成本 100 万，长投-损益调整-15万
（A、B均未非上市公司）
情况1:2020年成立B公司的时候，公司章程里面就约定了，由A公司实际控制B公司，虽然持股比例未达到控股，但是可对B公司的相关活动具有实质性的决定权。 2021 年发现这一点后，决定应该用成本法核算。
问题 1 ：按照情况 1 的条件来看， 2020 年就应该按照成本法核算，但是却按照了权益法，这是属于前期差错？还是属于会计政策变更？站在 2021 年年底，应该如何调整呢？
情况2:2020年按照权益法核算是正确的，但是在 2021 年，通过变更公司章程，直接约定A公司控制B公司。
问题 2 ：在情况 2 的条件下，是否直接按照权益法转成本法进行会计处理即可，如果是的话，由于B公司是非上市公司，那么成本法下，A对B公司的长投成本是 75 万嘛？还是其他的呢？
请陈版及各位大佬不吝赐教！！！！

回答人：chenyiwei
1 、前期即具有控制权，因而应采用成本法核算并纳入合并报表范围，但却误用权益法，故属于前期差错。
2 、这种情况应作为分步交易实现企业合并处理。权益法转为成本法时，因为不涉及追加投资，故直接以权益法核算到购买日的长投账面价值作为成本法下的成本基础即可。但在合并报表层面需确定购买日（即取得控制权之日）的公允价值，并据此对原持有的股权投资进行重新计量，差额在合并报表层面确认投资收益。